臺灣高等法院臺南分院民事裁定
110年度抗字第80號
再抗告人  施延怡  
上列再抗告人因與相對人臺灣土地銀行股份有限公司間聲請司法
事務官迴避事件，對於中華民國110年4月23日本院所為裁定（11
0年度抗字第80號），提起再抗告，本院裁定如下： 
    主  文
再抗告駁回。
再抗告訴訟費用新臺幣壹仟元由再抗告人負擔。
    理  由
一、按提起抗告，應於裁定送達後10日之不變期間內為之。提起
    抗告，如逾抗告期間者，原審法院應以裁定駁回之；民事訴
    訟法第487條前段、495條之1第1項準用同法第442條第1項規
    定定有明文；又抗告期間為不變期間，法院與當事人均不得
    任意伸縮（最高法院18年抗字第24號裁判參照），是依民事
    訴訟法第495條之1第2項準用同法第481條、第442條第1項規
    定，上開規定於再抗告程序準用之；如抗告人提起再抗告逾
    不變期間，其再抗告自不合法。
二、再抗告意旨略以：其對本院110年度抗字第80號民事裁定（
    下稱原裁定）提起再抗告，因遭臺灣雲林地方法院民事執行
    處（下稱執行法院）未通知其到場，以詐騙方式查封，拍賣
    應為無效，其請求延半年後再執行，方圓滿云云。
三、經查：
　㈠本件執行法院書記官督同執達員於民國（下同）109年12月15
    日會同雲林縣台西地政事務所（下稱台西地政）測量員暨雲
    林縣警察局台西分局（下稱台西分局）警員、鎖匠等人，至
    執行標的物實施現場查封暨增建測量，因未事先通知再抗告
    人即債務人到場等候，雖再抗告人之先生當日在屋內，突然
    有人按門鈴，並有警員、鎖匠、測量員暨法院執行人員等多
    人在場(由再抗告人之先生開門而進入屋內)，致使再抗告人
    之先生當場對查封程序表示不服，質疑未事先通知。再抗告
    人嗣雖提起抗告，主張：執行法院未事先通知其到場，程序
    不符規定，執行程序不當係出自承辦之司法事務官吳鴻銘之
    意，其程序有偏頗，本件拍賣無效云云；惟再抗告人未就前
    揭司法事務官應廻避事由之要件即「對於訴訟標的有特別利
    害關係，或與當事人之一造有密切之交誼或嫌怨，或基於其
    他情形，客觀上足疑其為不公平者」等，即時舉出可調查之
    證據以實其說；是再抗告人前揭主張，尚僅係其主觀臆測或
    個人不滿意見之陳述，難遽採為承辦之司法事務官執行職務
    有何偏頗之虞暨執行不當之證據，業經本院於110年4月23日
    以原裁定駁回其抗告在案。
　㈡本院原裁定已於110年4月29日交由郵務機關為送達人，同年5
    月3日送達至再抗告人之住所雲林縣○○鄉○○○路000號（下稱○
    ○○路住址，見本院卷第77頁），因未獲會晤再抗告人，亦無
    受領文書之同居人或受僱人，遂將本院原裁定寄存在雲林縣
    警察局臺西分局橋頭派出所（下稱派出所），並作送達通知
    2份，1份黏貼於再抗告人○○○路住址，另1份置於送達處所信
    箱或其他適當位置以為送達，此有郵務人員於送達證書之勾
    選記載及派出所戳章可證，並有本院送達證書附卷可稽（見
    本院卷第43頁），足認本院原裁定已於110年5月13日合法寄
    存送達予再抗告人，則再抗告期間應自送達裁定翌日起計算
    ，並扣除在途期間4日，算至110年5月27日即已屆滿，再抗
    告人遲至110年6月10日始提起本件再抗告，有本院收文戳章
    在卷可稽（見本院卷第61頁），顯已逾再抗告之不變期間，
    依上說明，自非合法，應予駁回。
四、據上論結，本件再抗告為不合法，爰裁定如主文。
中　　華　　民　　國　　110 　年　　7 　　月　　16　　日
                    
　　　　　　　　　　民事第三庭  審判長法  官  張世展

                                      法  官  黃佩韻

                                      法  官  莊俊華
　　　　　　　　　　　　　　　　　　　　
上為正本係照原本作成。
如對本裁定抗告，須於本裁定送達後10日內向本院提出抗告狀（
須附繕本），並應繳納抗告費新台幣1千元。
中　　華　　民　　國　　110 　年　　7 　　月　　16　　日

                                      書記官  劉素玲